---
title: "NEWS-rapport"
date: '`r strftime(Sys.time(), format = "%Y-%m-%d %H:%M")`'
output: html_document
params:
    database_file:
        value: x
---

```{r, echo=FALSE, message = FALSE}
library(tidyverse)
library(DBI)
library(RSQLite)
```

```{r, echo=FALSE}
db <- dbConnect(SQLite(), params$database_file)
```

```{r, echo=FALSE}
parameter_table <- db %>%
    dbReadTable('news_parameters') %>%
    tibble()

points_table <- db %>%
    dbReadTable('news_points') %>%
    tibble()
```

## Sammanfattning av senaste kontroll

```{r, echo=FALSE}
latest_measurement <- points_table %>%
    filter(time == max(time)) %>%
    select(time, total_points, clinical_risk, next_measurement)
```

Senaste NEWS-mätningen gjordes `r latest_measurement$time` och gav `r latest_measurement$total_points` poäng, vilket innebär `r latest_measurement$clinical_risk %>% tolower()` klinisk risk och en rekommendation om ny kontroll `r latest_measurement$next_measurement %>% tolower()`.

## Utveckling av mätvärden över tid

```{r, echo=FALSE, fig.align='center'}
points_table %>%
#    select(!c(total_points, clinical_risk, next_measurement)) %>%
    select(time,
           Medvetandegrad=points_consciousness,
           `Hjärtfrekvens`=points_heart_rate,
           `Syrgasmättnad`=points_oxygen_saturation,
           Andningsfrekvens=points_respiratory_rate,
           `Tillförd syrgas`=points_supplemental_oxygen,
           Temperatur=points_temperature) %>%
    pivot_longer(cols=!time) %>%
    ggplot(aes(x=time, y=value, fill=name)) +
        geom_bar(stat='identity') +
        scale_y_continuous(limits=c(0,20), breaks=seq(0,20,2)) +
        theme(axis.text.x = element_text(angle = 90),
              legend.position = 'bottom') +
        labs(title='Fördelning av NEWS-poäng',
             x='Tidpunkt',
             y='Antal NEWS-poäng',
             fill='Poängkategorier')
```

```{r, fig.width=10, fig.height=20, echo=FALSE, fig.align='center'}
plot_names = c('heart_rate'='Hjärtfrekvens (slag/min)',
               'oxygen_saturation'='Syrgasmättnad (%)',
               'respiratory_rate'='Andningsfrekvens (andetag/min)',
               'systolic_pressure'='Systoliskt blodtryck (mmHg)',
               'temperature'='Kroppstemperatur (°C)')

parameter_table %>%
    select(!c(supplemental_oxygen, consciousness, comment)) %>%
    pivot_longer(cols=!time) %>%
    ggplot(aes(time, value, group=1)) +
        geom_line() +
        facet_wrap(vars(name),
                   ncol=1,
                   scales='free_y',
                   labeller=labeller(name=plot_names),
                   strip.position = 'right') +
        theme(axis.text.x = element_text(angle = 90)) +
        labs(title='Utveckling av kontinuerliga NEWS-parametrar',
             x='Tidpunkt',
             y='Uppmätt värde')
```

## Korrelation mellan hjärtfrekvens och kroppstemperatur

```{r, echo=FALSE}
db %>%
    dbReadTable('news_parameters') %>%
    tibble() %>%
    select(heart_rate, temperature) ->
    heart_temp_table

heart_temp_table %>%
    pull(temperature) ->
    x

heart_temp_table %>%
    pull(heart_rate) ->
    y

lm_model <- lm(y~x)

a <- lm_model$coefficients[1]
b <- lm_model$coefficients[2]
```

Datamaterialet ger följande samband medllan kroppstemperatur (x) och hjärtfrekvens (y):

$y(x) = `r round(b, 2)`x - `r round(abs(a), 2)`$

```{r, echo=FALSE, fig.align='center'}
parameter_table %>%
    select(temperature, heart_rate) %>%
    ggplot(aes(x=temperature, y=heart_rate)) +
        geom_point() +
        geom_line(aes(y=predict(lm_model))) +
        labs(title='Observerad jämfört med uträknad hjärtfrekvens',
             subtitle='Punkter visar observerade värden, linje visar uträknade värden.',
             x='Kroppstemperatur (°C)',
             y='Hjärtfrekvens (slag/min)')
```
